臺灣新北地方法院刑事判決　　　　　 110年度審易字第1172號
公　訴　人　臺灣新北地方檢察署檢察官
被　　　告　曹哲儒


選任辯護人　郭緯中律師
　　　　　　古健琳律師
上列被告因妨害秘密案件，經檢察官提起公訴（110 年度偵字第
16026 號），被告於本院準備程序中就被訴事實為有罪之陳述，
經告知簡式審判程序之旨，並聽取當事人之意見後，經本院裁定
行簡式審判程序，判決如下：
    主  文
丙○○犯如附表主文欄所示之罪，分別處如附表主文欄所示之刑
及沒收。應執行拘役壹佰貳拾日，如易科罰金，以新臺幣壹仟元
折算壹日。
    事  實
一、丙○○與甲○○（真實姓名年籍詳卷）前為男女朋友關係。
    丙○○竟基於竊錄他人身體隱私部位之犯意，分別於附表所
    示時間、地點，未經甲○○之同意，持其所有之ASUS廠牌行
    動電話，偷拍甲○○裸露胸部、臀部、下體等隱私部位之照
    片電磁紀錄（拍攝張數如附表）。嗣經甲○○於丙○○上開
    行動電話中發現上開照片，始悉上情。嗣經警持搜索票至丙
    ○○住處搜索，扣得其所有之ASUS廠牌行動電話1支。
二、案經甲○○訴由臺灣新北地方檢察署檢察官偵查起訴。
    理  由
一、查本案被告丙○○所犯係死刑、無期徒刑、最輕本刑為3年
    以上有期徒刑以外之罪，且非高等法院管轄第一審案件，其
    於準備程序中就被訴事實為有罪之陳述，經本院告知簡式審
    判程序之旨，並聽取公訴人、被告之意見後，經裁定進行簡
    式審判程序審理，則本案證據之調查，依刑事訴訟法第273
    條之2規定，自不受同法第159條第1項、第161條之2、第161
    條之3、第163條之1及第164條至第170條規定之限制，合先
    敘明。
二、上開犯罪事實，業據被告於偵查、本院準備程序及審理時均
    坦承不諱，核與證人即告訴人甲○○於偵查中證述之情節相
    符（見臺灣新北地方檢察署110年度他第340號卷【下稱他卷
    】第7頁、第19頁至第21頁），並有告訴人甲○○提出其自
    被告行動電話內備份之偷拍照片8張（見他卷第113至116頁
    ）、新北市政府警察局刑事警察大隊搜索扣押筆錄、扣押物
    品目錄表各1份（見他卷第103至107頁）附卷可稽，另有扣
    案之ASUS廠牌行動電話1支可資佐證。足認被告上開任意性
    自白與事實相符，堪以採信。本案事證明確，被告犯行洵堪
    認定，應依法論科。
三、論罪科刑：
(一)核被告所為，均係犯刑法第315條之1第2款之竊錄他人身體
    隱私部位罪。
(二)罪數：
    所謂接續犯係指數行為於同時同地或密切接近之時地實行，
    侵害同一之法益，各行為之獨立性極為薄弱，依一般社會健
    全觀念，在時間差距上，難以強行分開，在刑法評價上，以
    視為數個舉動之接續施行，合為包括之一行為予以評價，較
    為合理，而為包括之一罪。如主觀上雖基於相同之目的，客
    觀上有先後數行為而逐次實行，其每一前行為與次行為，依
    一般社會健全觀念，在時間差距上可以分開，在刑法評價上
    各具獨立性，亦即每次行為皆可獨立成罪，自應認係犯意各
    別，而予以分論併罰(最高法院110年度台上字第1955號判決
    意旨參照）。查：
 1、被告於附表編號1、2所示時、地，分別偷拍告訴人隱私部位
    之照片有2張、3張，是應分別有2次、3次之拍攝行為動作，
    係分別於同一地點、各在密接之時間內實施，犯罪手法相同
    ，侵害同一法益，各行為之獨立性極為薄弱，依一般社會通
    念，難以強行分開，在刑法評價上，以視為數個舉動之接續
    施行，分別合為包括之一行為予以評價，較為合理，揆諸上
    開說明，應分別評價為接續犯之實質上一罪。
 2、被告於附表編號1至5所示之時、地，分別偷拍告訴人隱私部
    位之照片，共5次，被告主觀上雖係基於相同之目的，但各
    次行為地點有所不同、在時間差距上亦明顯可分，行為各具
    獨立性，足認其犯意個別，行為互殊，揆諸上開說明，應予
    分論併罰，公訴意旨認應論以接續犯一罪，尚有未洽。
(三)量刑：
    爰審酌被告利用告訴人未加防備，私自竊錄告訴人身體隱私
    部位，造成告訴人心理恐慌及不安全感，犯罪動機、目的及
    手段均無可採，犯行對告訴人所生之危害亦非輕微，兼衡被
    告前無犯罪紀錄，素行尚稱良好，及其大學肄業之智識程度
    （見被告之個人戶籍資料查詢結果）、自陳之家庭生活與經
    濟狀況（詳見本院110年9月29日審判筆錄第5頁）、告訴人
    所受隱私侵害之程度、被告犯後坦承犯行，並有與告訴人和
    解賠償損害之意願，惟尚未能與告訴人和解或取得告訴人諒
    解之犯後態度等一切情狀，分別量處如主文所示之刑，並均
    諭知易科罰金之折算標準，及定其應執行刑及諭知易科罰金
    之折算標準。
四、沒收部分：
(一)扣案之ASUS廠牌行動電話1支，係被告所有供其竊錄本案照
    片電磁紀錄之工具，業據本院當庭提示供被告確認後，被告
    於本院審理時供承明確（見本院110年9月29日審判筆錄第4
    頁），應依刑法第38條第2項前段規定，宣告沒收之。再該
    行動電話本體既經沒收，已兼括其內儲存竊錄內容之電磁紀
    錄記憶體（卡），不再依刑法第315條之3之規定諭知沒收。
    至卷附告訴人提出含有上開告訴人隱私部位內容之紙本照片
    ，乃告訴人基於採證目的而備份列印之證據，非上開規定所
    指之「附著物及物品」，亦不予宣告沒收，併予敘明。
(二)至其餘扣案物品（REALME廠牌行動電話1支、ASUS廠牌電腦
    主機1台），雖均係被告所有，惟無證據證明與被告本案犯
    行有關，且經新北市政府警察局進行數位勘察，查無本案竊
    錄相關內容，此有新北市政府警察局110年5月24日數位勘查
    報告1份在卷可稽（見本院卷第17頁至第36頁），爰均不予
    宣告沒收，附此敘明。
據上論斷，應依刑事訴訟法第273條之1第1項、第299條第1項前
段，刑法第315條之1第2款、第51條第6款、第41條第1項前段、
第38條第2項，刑法施行法第1條之1第1項，判決如主文。
本案經檢察官許慈儀偵查起訴，檢察官高智美到庭執行職務。
中    華    民    國   110    年    10    月    20    日
                  刑事第二十五庭  法  官  白光華
上列正本證明與原本無異。
如不服本判決，應於判決送達後20日內敘明上訴理由，向本院提
出上訴狀 (應附繕本) ，上訴於臺灣高等法院。其未敘述上訴理
由者，應於上訴期間屆滿後20日內向本院補提理由書「切勿逕送
上級法院」。
                                  書記官  楊貽婷
中    華    民    國   110    年    10    月    20    日
附錄本案論罪科刑所引法條：
中華民國刑法第315條之1
有下列行為之一者，處3年以下有期徒刑、拘役或30萬元以下罰
金：
一、無故利用工具或設備窺視、竊聽他人非公開之活動、言論、
    談話或身體隱私部位者。
二、無故以錄音、照相、錄影或電磁紀錄竊錄他人非公開之活動
    、言論、談話或身體隱私部位者。
附表:
┌──┬───┬──────┬───┬──────┬────────┐
│編號│告訴人│時間        │偷拍照│地點        │ 主文           │
│    │      │            │片張數│            │                │
├──┼───┼──────┼───┼──────┼────────┤
│1   │甲○○│109年7月6日 │2 張  │臺北市中正區│丙○○犯竊錄他人│
│    │      │            │      │重慶南路1段 │身體隱私部位罪，│
│    │      │            │      │60號（丰居旅│處拘役伍拾日，如│
│    │      │            │      │館）        │易科罰金，以新臺│
│    │      │            │      │            │幣壹仟元折算壹日│
│    │      │            │      │            │。扣案之ASUS廠牌│
│    │      │            │      │            │行動電話壹支沒收│
│    │      │            │      │            │。
├──┼───┼──────┼───┼──────┼────────┤
│2   │同上  │109年7月21日│3 張  │新北市○○區│丙○○犯竊錄他人│
│    │      │            │      │○○路0段000│身體隱私部位罪，│
│    │      │            │      │巷00號2樓（ │處拘役伍拾伍日，│
│    │      │            │      │被告住處）  │如易科罰金，以新│
│    │      │            │      │            │臺幣壹仟元折算壹│
│    │      │            │      │            │日。扣案之ASUS廠│
│    │      │            │      │            │牌行動電話壹支沒│
│    │      │            │      │            │收。            │
├──┼───┼──────┼───┼──────┼────────┤
│3   │同上  │109年8月2日 │1 張  │同上        │丙○○犯竊錄他人│
│    │      │            │      │            │身體隱私部位罪，│
│    │      │            │      │            │處拘役肆拾伍日，│
│    │      │            │      │            │如易科罰金，以新│
│    │      │            │      │            │臺幣壹仟元折算壹│
│    │      │            │      │            │日。扣案之ASUS廠│
│    │      │            │      │            │牌行動電話壹支沒│
│    │      │            │      │            │收。            │
├──┼───┼──────┼───┼──────┼────────┤
│4   │同上  │109年8月3日 │1 張  │同上        │丙○○犯竊錄他人│
│    │      │            │      │            │身體隱私部位罪，│
│    │      │            │      │            │處拘役肆拾伍日，│
│    │      │            │      │            │如易科罰金，以新│
│    │      │            │      │            │臺幣壹仟元折算壹│
│    │      │            │      │            │日。扣案之ASUS廠│
│    │      │            │      │            │牌行動電話壹支沒│
│    │      │            │      │            │收。            │
├──┼───┼──────┼───┼──────┼────────┤
│5   │同上  │109年8月6日 │1 張  │甲○○住處（│丙○○犯竊錄他人│
│    │      │            │      │地址詳卷）  │身體隱私部位罪，│
│    │      │            │      │            │處拘役肆拾伍日，│
│    │      │            │      │            │如易科罰金，以新│
│    │      │            │      │            │臺幣壹仟元折算壹│
│    │      │            │      │            │日。扣案之ASUS廠│
│    │      │            │      │            │牌行動電話壹支沒│
│    │      │            │      │            │收。            │
└──┴───┴──────┴───┴──────┴────────┘